臺灣彰化地方法院民事裁定
109年度消債更字第149號
聲  請  人  
即債務人    楊登富  
上列聲請人因消費者債務清理事件聲請更生程序，本院裁定如下
：
    主  文
債務人楊登富自民國110年4月23日下午4時起開始更生程序，並
命司法事務官進行本件更生程序。
    理  由
一、按債務人不能清償債務或有不能清償之虞者，得依本條例所
    定更生程序，清理其債務；債務人無擔保或無優先權之債務
    總額未逾新臺幣1,200萬元者，於法院裁定開始清算程序或
    宣告破產前，得向法院聲請更生；債務人對於金融機構負債
    務者，在聲請更生或清算前，應向最大債權金融機構請求協
    商債務清償方案，或向其住、居所地之法院或鄉、鎮、市、
    區調解委員會聲請債務清理之調解，消費者債務清理條例（
    下稱消債條例）第3條、第42條第1項、第151條第1項定有明
    文。又法院開始更生程序之裁定，應載明其年、月、日、時
    ，並即時發生效力。前項裁定不得抗告，並應公告之；法院
    裁定開始更生或清算程序後，得命司法事務官進行更生或清
    算程序，必要時得選任律師、會計師或其他適當之自然人或
    法人一人為監督人或管理人，亦為同條例第45條第1項、第2
    項及第16條第1項所明定。
二、本件聲請意旨略以：
　　聲請人積欠無擔保或無優先債權人之債務共計新臺幣（下同
    ）7,616,176元，前與最大金融機構債權人國泰世華商業銀
    行股份有限公司進行前置調解，然調解不成立。聲請人因有
    高額負債未償，雇主皆不願僱用，難謀全職工作，長期仰賴
    工地臨時工之工時工資之收入，以維持基本生計，每月收入
    約16,000至20,000元間，偶有不足6,000元之收入狀況，有
    工作機會方有收入，每月必要生活費用為14,838元，名下財
    產僅郵局存款2元及民國（下同）91年7月出廠之自用小客貨
    車一部，除此之外別無其他財產，因有不能清償債務之情事
    ，爰提出本件聲請等語。
三、經查：
　㈠聲請人前與最大金融機構債權人國泰世華商業銀行股份有限
    公司進行前置調解，然調解不成立，業據本院依職權調閱本
    院109年度司消債調字第244號卷宗核閱無訛，本件更生聲請
    符合消債條例第151條所定之前置協商程序要件。
　㈡依聲請人之稅務資料所載，其106年至108年所得給付總額均
    為0，而依其勞保資料，於98年11月16日自臺北市建築鷹架
    業職業工會退保後，即未再投保勞保，有本院依職權調閱之
    聲請人稅務電子閘門財產所得調件明細表與勞保資料在卷可
    稽（見本院卷第147至151頁），則其所陳長期仰賴工地臨時
    工之工時工資之收入，以維持基本生計，每月收入約16,000
    至20,000元間，偶有不足6,000元之收入狀況（見本院卷第8
    頁），堪信為真實。
　㈢另聲請人主張其每月必要生活費用為14,838元（見本院卷第9
    8頁），低於衛生福利部公布之110年臺灣每人每月最低生活
    費1.2倍即15,946元（計算式
　　：13,288×1.2≒15,946），依消債條例第64條之2第3項規定
    ，其每月必要生活費用以14,838元計算。
　㈣綜上，聲請人平均每月薪資收入18,000元（16,000元至20,00
    0元之中位數）扣除每月必要生活費用14,838元後，每月僅
    餘3,162元可供清償債務，又非每月均有收入，且其名下查
    無財產，對照債權人之債權總額為7,616,176元（利息均計
    至109年12月1日），其顯有不能清償債務之情形。而聲請人
    無擔保或無優先權之債務總額既未逾1,200萬元，亦未經法
    院裁定開始清算程序或宣告破產，且無消費者債務清理條例
    第6條第3項、第8條或第46條各款所定駁回更生聲請之事由
    存在，則其聲請更生，與法並無不合，應予准許。
四、本件聲請更生事件，既已准許而即時生效，爰依首揭規定，
    裁定如主文所示。
中　　華　　民　　國　　110 　年　　4 　　月　　23　　日
                  民事第一庭    法  官　李言孫
以上正本係照原本作成。
本裁定不得抗告。
本裁定已於民國110年4月23日下午4時公告。
中　　華　　民　　國　　110 　年　　4 　　月　　23　　日
                                書記官　梁永慶